# 请教陈版所得税问题

提问人：xy007007 时间：2016-08-11 14:45:14
我们去年做一家公司的年审时，这家公司首次申报认定高新技术企业，去年 12 月已经公示但尚未正式下发高新技术企业证书。出具报告较早在 1 月份，当时想着不能低估费用的原则，按25%计算的所得税（当期所得税费用和递延所得税费用都是按25%）。 16 年 4月份正式下发了高新技术企业证书，发证日期是 2015 年 12 月 10 日，企业做 2015 年汇算清缴时按15%的优惠税率，导致差异较大（如果 15 年按15%的税率计算，10%的差异导致当期所得税费用-100多万，递延所得税费用+60多万）。现在正给这家企业做 16 年半年报审计，对这个所得税的差异，是在本期调整，还是做前期会计差错处理呢？ 查阅了下《瑞华研究2010-2014》问题2-3-12（资产负债表日后取得《高新技术企业认定证书》对报告年度财务报表的影响问题），但案例中讲的情形和这个不一样，特请教陈版。

回答人：chenyiwei
如果虽然发证日期在 2015 年 12 月 31 日之前，但确有证据表明企业在该年 12 月 31 日根据当时可合理获得的信息无法确定将会获得高新技术企业认定的，则资产负债表日后取得证书以及据此享受税收优惠可以作为非调整事项处理，调整 2016 年度的所得税费用。但是，从你说的情况看，因为公示是在 2015 年内，如果以往公示中提出异议的情况很少见，且企业在高新技术企业条件满足的问题上确实不存在模糊地带，则我理解比较合理的方法还是调整 2015 年度的所得税费用。 不过本案例有特殊性， 2015 年年报在 2016 年 1 月已经出具，在这种情况下会计师多数不愿意承认自己审计过的 2015 年度报表中包含前期差错，所以多数可能性还是调整 2016 年度的所得税费用。

提问人：xy007007 时间：2016-08-11 19:50:51
谢谢陈版细心解答。确实有些特殊，因为这家企业刚挂牌新三板成功，如果接着就出个前期差错更正，怕会找麻烦。总体来说， 15年报那么做也没有明显错误，但如果调整在 16 年，附注中披露会计利润与所得税费用调整过程时，“调整以前期间所得税的影响”一项金额也是很大，也容易引起疑问。左右为难啊。

回答人：chenyiwei
但调整在 16 年的做法从准则层面是可以获得较充分支持的，可以解释，